臺灣臺北地方法院刑事判決　　　　　　　95年度易字第2728號
公　訴　人　臺灣臺北地方法院檢察署檢察官
被　　　告　乙○○
上列被告因竊盜案件，經檢察官提起公訴（九十五年度偵字第一
八三五一號），經本院判決如下：
    主  文
乙○○竊盜，處有期徒刑月，如易科罰金，以新臺幣壹仟元折
算壹日。
    事  實
一、乙○○意圖為自己不法之所有，於民國九十五年八月十七日
    下午六時五十分許，在臺北縣新店市○○路○段一號家樂福
    大賣場三樓美容坊區，見現場看管並未嚴謹，即趁店員不為
    注意之際，徒手竊取貨架上之水誘光晶鑽唇膏一條（價值新
    臺幣〈下同〉二百二十元），得手後隨即至二樓家電區展示
    架處，於無人處將唇膏外包裝膜（上黏結帳條碼）撕下，併
    同賣場廣告紙放入展示物品架下後，將上開唇膏放入隨身皮
    包內，再佯裝續行購買其餘物品。嗣同日下午八時零二分，
    乙○○將其餘物品結帳完畢（仍未將唇膏結帳），欲行離去
    之際，經現場店員察覺有異，上前詢問，始查知上情，並於
    乙○○隨身皮包內扣得上開唇膏一條。
二、案經臺北縣政府警察局新店分局報請臺灣臺北地方法院檢察
    署檢察官偵查後起訴。
    理  由
一、訊據被告乙○○就於前揭時地，經店員於皮包內查得水誘光
    晶鑽唇膏一條等事實，於本院調查、審理固坦承不諱，惟仍
    矢口否認有何竊盜之犯行，辯稱：因家樂福賣廠與其他賣廠
    不同，並無試用品得知實際唇膏色澤、又無店員明顯告知、
    指引，故將包裝膜拆下以便探查，拆下後雖見實際顏色並不
    喜好，但礙於拆開，仍欲購買，但因購物藍內已放置其餘食
    物，不便同放，方會另行存置，豈料，因朋友交待應購物品
    過多、心性過急，致結帳時過失忘記尚有唇膏，方會如此，
    並非蓄意偷竊，且不知店員查獲之唇膏是否即為照片中為店
    員領回之唇膏云云。經查：
  (一)被告於前揭時地賣廠三樓拿取店內欲行販售之水誘光晶鑽唇
    膏一條後，即至賣廠二樓拆下外包裝膜，而未將上開唇膏交
    付結帳即行離去，然為證人即店員甲○○攔下，並於被告隨
    身皮包內查得上開唇膏等事實，業經被告於本院審理時坦承
    不諱，並經證人甲○○於本院證述明確；又被告自賣廠三樓
    架上拿取唇膏後，另至二樓家電區，蹲於貨架前，以廣告紙
    遮掩拆開唇膏外包塑膠膜（連同條碼），並放入隨身攜帶皮
    包等事實，亦據證人即店員丙○○於本院結證歷歷；而現場
    於被告皮包內扣得之唇膏，業經證人甲○○指認為店內販售
    物品，並領回保管等事實，亦有贓物認領保管單（見偵查卷
    第三十頁）在卷可稽，另有現場監視器錄影帶翻拍照片（見
    偵查卷第三二至三四頁）頁附卷可參；是被告竊取前開唇膏
    之事實，堪以認定。
  (二)被告雖辯稱：並非蓄意不為結帳，因現場並無試用品、或店
    員無法試色，方會將唇膏外包裝膜拆開查探，後因欲購物品
    過多、並與食品分開放置，一時性急方會遺忘云云。然：
    1.就前開唇膏漏未結帳之原因，被告初(1)於查獲時，向證人
      黃秀文陳稱：該唇膏並非店內，而為友人致贈云云，惟經
      證人黃秀文請求提供友人電話以便查詢，仍無法提出等情
      ，業經證人黃秀文結證明確（見本院九十六年一月二十二
      日筆錄第三、十二頁）；後(2)於警訊、偵查中則改稱：係
      因收銀員要求辦理家樂福好康卡便前往辦理，而將推車內
      物品、連同手提包全交由收銀員處理結帳，辦好即付款，
      不知唇膏流入手提袋中，亦以為結帳人員會將全部品項結
      帳，不知為何遭安全課人員發現云云（見偵查卷第十二、
      四一頁）；後(3)於本院則供稱：係因欲購買東西過多，並
      因與食品分開放置，一時遺忘結帳云云（見本院九十六年
      一月二十二日筆錄第八頁），並提出當日購物發票、明細
      為佐，然細查該發票，可知：被告於該賣場同日下午七時
      五十一分先至電器區結帳單一品項、金額為四百四十九元
      ，另再於同日下午八時零二分結帳六品項、總金額三百八
      十二元等情，是被告同日購物品項並非複雜，且亦知悉不
      同樓層物品，應另為結帳等情；況由現場監視器翻拍照片
      顯示：被告進入三樓美容坊拿取前揭唇膏之時間為「同日
      下午六時五十分」，則自拿取物品至結帳相較，前後有近
      一小時之距，亦難認被告有何「倉促」、「急迫」之情。
      是被告所辯未為結帳之緣由，不僅前後相異、矛盾，且各
      均與常情不合，而不足採信。
    2.而被告係於三樓美容坊區將前揭唇膏取下，惟至二樓之電
      器區，方以廣告紙遮掩、將外包塑膠膜（連同結帳條碼）
      拆下等事實，雖為被告辯稱：購物此段時間之行蹤，均無
      記憶、忘記云云，然業據證人丙○○於本院指證明確，是
      以常情相橫：倘為唇膏試色，何以不在同一取貨架前方，
      而另至其他樓層？特意以廣告用紙遮掩？是被告拆下包裝
      塑膠膜、而不欲人知之心態，至為明顯。況被告於查獲時
      ，外包塑膠膜、連同結帳條碼並未與唇膏同處，已另為棄
      置、不知去向等情，亦為證人甲○○證述無訛，並為被告
      所不爭執，則以結帳條碼為結帳所必須為週知之常識，倘
      拆下塑膠膜後仍有購買之意思，何以反將結帳條碼棄置？
      是以被告隨手棄置結帳條碼之行為，其不欲結帳唇膏金額
      之不法意圖，亦然昭顯。被告辯稱：一時情急遺忘結帳云
      云，顯為臨訟卸責之詞。
    3.至被告另聲請傳喚證人李沂暻以證明當日被告係欲購買多
      樣商品等情，惟(1)被告該日購買物品，已經被告提出購物
      發票為證，無重複查證之必要，且前開被告所為不法意圖
      部分，與當日購買物品項目無涉，與本件無關連性，況本
      件事實已臻明確，自無傳喚之必要，併此敘明。
  (三)綜上所述，本件事證明確，被告所辯又不足採，是被告犯行
    洵堪認定，應予依法論科。
二、核被告之行為係犯刑法第三百二十條第一項之竊盜罪。本院
    爰審酌雖本件遭竊物品僅值二百二十元、且業已追回由被害
    人領回，損失已遭實際填補，惟被告迄本件辯論終結時未見
    悔悟之意，犯後態度不佳，對善惡、對錯觀念混淆，再衡量
    被告其餘之犯罪動機、目的、犯罪時所受之刺激、犯罪之手
    段、犯人之生活狀況、品行、智識程度、犯罪所生之危險或
    損害、犯罪後之態度等一切情狀，判處如主文所示之刑，並
    諭知易科罰金之折算標準，以示懲儆。
據上論斷，應依刑事訴訟法第二百九十九條第一項前段，刑法第
三百二十條第一項、第四十一條第一項前段，刑法施行法第一條
之一，判決如主文。
本案經檢察官陳焜昇到庭執行職務
中　　華　　民　　國　　96　　年　　1 　　月　　29　　日
                  刑事第四庭審判長法　官  劉慧芬
                                  法　官  黎惠萍
                                  法　官  郭惠玲
如不服本判決，應於判決送達後十日內向本院提出上訴狀（應抄
附繕本）。告訴人或被害人如對於本判決不服者，應具備理由請
求檢察官上訴，其上訴期間之計算係以檢察官收受判決正本之日
期為準。
上正本證明與原本無異。
                                  書記官  鄭雅文
中　　華　　民　　國　　96　　年　　1 　　月　　31　　日
附錄本案論罪科刑法條全文：
刑法第三百二十條（普通竊盜罪、竊佔罪）
意圖為自己或第三人不法之所有，而竊取他人之動產者，為竊盜
罪，處五年以下有期徒刑、拘役或五百元以下罰金。
意圖為自己或第三人不法之利益，而竊佔他人之不動產者，依前
項之規定處斷。
前二項之未遂犯罰之。
